臺灣高等法院臺中分院刑事判決
                                110年度原侵上訴字第10號   110年度侵上訴字第129號

上  訴  人  
即  被  告  林賢凱


選任辯護人  陳思成律師
            廖國豪律師
上  訴  人  
即  被  告  陳義豪（原名陳冠羲）



選任辯護人  謝尚修律師
上列上訴人等因妨害性自主罪等案件，不服臺灣臺中地方法院10
9年度原侵訴字第3號、訴字第1164號中華民國110年10月20日第
一審判決（起訴案號：臺灣臺中地方檢察署108年度偵字第29425
號；追加起訴案號：109年度偵緝字第501號），提起上訴，本院
判決如下：
    主    文
上訴駁回。
    犯罪事實
一、林賢凱（綽號「阿達」）、丙○○（自稱「陳廷瑋」）與友人
    蔡佳銓及另名綽號「阿杜」之姓名年籍不詳男子，於民國10
    8年6月21日2時許，前往臺中市○○區○○路0段000號之「夏夏
    叫釣蝦場」內釣蝦，渠等並撥打電話予「傳播業者」（即收
    費媒介俗稱傳播小姐之女性陪伴飲酒等娛樂之業者），請其
    媒介傳播小姐到場陪酒助興。嗣於同日3時許，代號AB000-A
    108243（真實姓名及年籍詳卷，下稱「甲○」）及其他3名傳
    播小姐到場，陪伴林賢凱、丙○○、蔡佳銓及「阿杜」4人飲
    酒作樂。嗣於同日5時許，林賢凱、丙○○、蔡佳銓、「阿杜
    」4人決定前往「阿杜」所承租，位於臺中市○○區○○路0段00
    0號9樓之5「赫里翁社區」居所內繼續飲酒作樂，並邀約甲○
    續攤一同前往陪酒助興，且甲○此時並未喝醉。林賢凱即於
    同日5時40分許，駕駛車牌號碼000-0000號自用小客車搭載
    甲○及丙○○抵達該處。蔡佳銓則搭載「阿杜」駕車前往該處
    。渠等抵達後，甲○繼續與林賢凱、丙○○及蔡佳銓等人飲用
    海尼根啤酒作樂，「阿杜」則因不勝酒力，先至房間休息。
    嗣於同日7時前未久，丙○○明知氟硝西泮（Flunitrazepam，
    屬於強效苯二氮平類鎮定安眠劑，俗稱FM2、約會強暴丸、
    十字架、615、815、強姦藥丸等）為毒品危害防制條例第2
    條第2項第3款列管之第三級毒品，且因其有強效鎮定安眠效
    用，能迅速誘發睡眠，服用後將使人於極短暫之時間內陷入
    完全昏睡之無意識狀態，竟基於以藥劑對甲○強制性交、以
    欺瞞之方法使甲○施用第三級毒品之犯意及以其他非法之方
    法，及使蔡佳銓於不知情之情況下施用第三級毒品，亦無違
    反其本意之不確定故意，自廚房取出4個塑膠杯子，並乘甲○
    及在場之人不注意之際，在其中1個塑膠杯內加入第三級毒
    品氟硝西泮藥丸，並將啤酒倒入4個塑膠杯內，指定甲○飲用
    摻有第三級毒品氟硝西泮之啤酒，甲○飲用數口後，因該杯
    口徑太大，啤酒容量太多，難以入口，遂將該杯啤酒倒入林
    賢凱準備之4個瓷杯內，並飲用其中1杯之一半，而蔡佳銓則
    於不知情之情況下飲用其中摻有第三級毒品氟硝西泮之瓷杯
    內之啤酒，甲○及蔡佳銓陸續因第三級毒品氟硝西泮之強效
    鎮定安眠效用，迅速誘發睡眠，於極短暫之時間內均陷入完
    全昏睡之無意識狀態，林賢凱見甲○陷入完全昏睡，認有機
    可乘，竟基於乘機性交之犯意，攙扶甲○進上址房間內，蔡
    佳銓則進入另外其中1個房間昏睡。其後，林賢凱乘甲○不知
    且不能抗拒之狀態下，脫去甲○衣褲，以其陰莖插入甲○陰道
    內，對甲○為乘機性交1次。林賢凱對甲○乘機性交得逞後，
    見甲○仍昏睡中，為免甲○察覺，即將甲○衣物穿回後，隨即
    離去。嗣丙○○進入甲○所在房間內，甲○仍昏睡中，丙○○旋脫
    去甲○衣褲，以其陰莖插入甲○陰道內，對甲○為強制性交1次
    。迨同日9時許（起訴書誤為8時30分許，應予更正），甲○
    遭來電鈴聲吵醒後，因衣著完整，且意識仍模糊，尚不知其
    飲用之啤酒內遭丙○○摻入第三級毒品氟硝西泮，亦不知昏睡
    中已遭林賢凱、丙○○2人陸續性侵害，遂通知其老闆駕車前
    往上開處所搭載甲○返回居所。而甲○返回居所後，再度陷入
    昏睡，直至甲○同住之乾弟乙男（真實姓名年籍詳卷）於同
    日18時許（起訴書誤為6時30分許，應予更正）叫醒甲○，甲
    ○因當日需赴學校考試，惟因嚴重頭暈、站立不穩、身體躁
    熱，乙男雖搭載甲○前往學校，惟甲○仍無法完成考試，甲○
    及乙男因而起疑，甲○在乙男陪同下前往中國醫藥大學附設
    醫院就醫及採驗甲○尿液，結果驗出第三級毒品氟硝西泮代
    謝物，始悉上情。
二、案經甲○訴由臺中市政府警察局第六分局報告臺灣臺中地方
    檢察署檢察官偵查起訴及追加起訴。
　　理  由
一、程序方面
  ㈠被害人身分之去識別化：
　　按性侵害犯罪防治法所稱性侵害犯罪，係指觸犯刑法第221
    條至第227條、第228條、第229條、第332條第2項第2款、第
    334條第2款、第348條第2項第1款及其特別法之罪。行政機
    關、司法機關及軍法機關所製作必須公示之文書，不得揭露
    被害人之姓名、出生年月日、住居所及其他足資識別被害人
    身分之資訊，性侵害犯罪防治法第2條第1項、第12條第2項
    分別定有明文。又按性侵害犯罪防治法第12條所定其他足資
    識別被害人身分之資訊，包括被害人照片或影像、聲音、住
    址、親屬姓名或其關係、就讀學校與班級或工作場所等個人
    基本資料，性侵害犯罪防治法施行細則第6條亦定有明文。
    經查，本件上訴人即被告林賢凱、丙○○2人（以下均僅稱姓
    名）所犯係屬性侵害犯罪防治法所稱之性侵害犯罪，依前揭
    規定，本案判決書不得揭露足以識別甲○身分之資訊，是以
    下有關證人即告訴人甲○、證人即甲○之乾弟乙男部分，即分
    別以甲○、乙男稱之，合先敘明。　
　㈡追加起訴之說明：
　　按於第一審辯論終結前，得就與本案相牽連之犯罪或本罪之
    誣告罪，追加起訴，刑事訴訟法第265條第1項定有明文。而
    所謂相牽連案件，依刑事訴訟法第7條規定，包括一人犯數
    罪者、數人共犯一罪或數罪者、數人同時在同一處所各別犯
    罪者、犯與本罪有關係之藏匿人犯、湮滅證據、偽證、贓物
    各罪者。經查，林賢凱因妨害性自主案件，經臺灣臺中地方
    檢察署檢察官以108年度偵字第29425號案件提起公訴，繫屬
    於原審法院（繫屬案號：臺灣臺中地方法院109年度原侵訴
    字第3號），於該案件審理中，該署檢察官另以丙○○涉犯毒
    品危害防制條例案件，認與前開案件屬數人同時在同一處所
    各別犯罪之相牽連案件，而以109年度偵緝字第501號案件追
    加起訴，並繫屬原審法院（繫屬案號：臺灣臺中地方法院10
    9年度訴字第1164號），經核與上開規定相符，原審法院據
    以合併審判，並無違誤，且本案經上訴後，自應由本院就追
    加起訴部分併予審理。
㈢證據能力之說明：
　1.按刑事訴訟法第159條第1項規定，被告以外之人於審判外之
    言詞或書面陳述，除法律有規定外，不得作為證據。經查，
    甲○、證人蔡佳銓（以下僅稱姓名）及林賢凱於警詢時之陳
    述，係丙○○以外之人於審判外所為之陳述，並無刑事訴訟法
    第159條之2所定得例外作為證據之情形，且丙○○及其辯護人
    亦爭執其證據能力（見本院原侵上訴10號卷第94、123頁）
    ，揆諸前揭規定，應無證據能力。
　2.刑事訴訟法第159條之5規定：「被告以外之人於審判外之陳
    述，雖不符前四條之規定，而經當事人於審判程序同意作為
    證據，法院審酌該言詞陳述或書面陳述作成時之情況，認為
    適當者，亦得為證據。」、「當事人、代理人或辯護人於法
    院調查證據時，知有第159條第1項不得為證據之情形，而未
    於言詞辯論終結前聲明異議者，視為有前項之同意。」其立
    法意旨在於傳聞證據未經當事人之反對詰問予以核實，原則
    上先予排除，惟若當事人已放棄詰問或未聲明異議，基於證
    據資料愈豐富，愈有助於真實發現之理念，且強化言詞辯論
    原則，法院自可承認該傳聞證據例外擁有證據能力。經查，
    除前述1.部分外，以下本案所引用被告以外之人於審判外之
    言詞或書面陳述之證據能力，檢察官、林賢凱與丙○○及其2
    人之辯護人於本院審理時，皆稱不爭執其證據能力或沒有意
    見（見本院原侵上訴10號卷第91至95、123頁），復未於言
    詞辯論終結前爭執或聲明異議（見本院原侵上訴10號卷第12
    3至136頁），本院審酌前開證據作成或取得狀況，均無非法
    或不當取證之情事，亦無顯不可信之情況，且與待證事實具
    有關連性，依刑事訴訟法第159條之5第2項規定，自具有證
    據能力。
　3.刑事訴訟法第159條至第159條之5有關傳聞法則之規定，乃
    對於被告以外之人於審判外之言詞或書面陳述所為之規範；
    至非供述證據之書證及物證，其中書證部分若以該書面證據
    本身物體之存在或不存在作為證據者，係屬物證，性質上並
    非供述證據，應無傳聞法則規定之適用，如該非供述證據非
    出於違法取得，即不能謂其無證據能力。經查，本判決下列
    所引用之非供述證據，與本案待證事實具有關聯性，亦查無
    違法取得之情形，且檢察官、林賢凱與丙○○及其2人之辯護
    人亦未爭執其證據能力，自得作為本案之證據。
二、認定犯罪事實所憑之證據及理由
　㈠林賢凱與丙○○之辯解，及其2人之辯護人之辯護意旨：
　1.訊據林賢凱固坦承於上揭時間在「赫里翁社區」將甲○攙扶
    入房間內，並在房間內以其陰莖進入甲○陰道，對甲○性交之
    事實，惟矢口否認有何乘機性交之犯行，辯稱：我有與甲○
    性交，但是有經過甲○同意，蔡佳銓於警詢時陳稱甲○在飲酒
    後並未立即陷於昏睡狀態，且主動要求我攙扶其進入房間，
    原審引用蔡佳銓警詢作為對我不利之證據，卻未說明不採前
    述有利證詞之理由，判決顯不備理由及理由與事實矛盾云云
    （見本院原侵上訴10號卷第14至15、95、122、130頁）。辯
    護人則為其辯稱：原審認定林賢凱犯乘機性交罪，主要援引
    甲○之陳述，並以乙男、蔡佳銓之證述為補強證述，但甲○屬
    於對立性證人，證詞本質上有偏頗，且原審引據之犯保協會
    臺中分會之心理諮商報告為甲○供述之延伸，屬於同一性、
    累積性證據，不得作為補強證據；又乙男之證述也是聽聞甲
    ○之陳述，此部分屬於傳聞證據，不能作為補強證據；蔡佳
    銓關於甲○進入房間前尚有意識之證述，與原審認定甲○極短
    時間內即陷入昏睡狀態之事實有異，原審認定有誤，林賢凱
    並無乘機性交之可能性，請為無罪判決；如認林賢凱有罪，
    亦請審酌其並無前科、為家中經濟支柱，且有積極與甲○進
    行和解程序之情狀，從輕量刑等語（見本院原侵上訴10號卷
    第90至91、132至133頁）。
　2.訊據丙○○亦坦承於上揭時間在「赫里翁社區」房間內，利用
    甲○昏睡不知且不能抗拒之狀態，以其陰莖進入甲○陰道，對
    甲○乘機性交之事實，惟矢口否認有何以藥劑對甲○強制性交
    、以欺瞞之方法使甲○施用第三級毒品，及以其他非法之方
    法使蔡佳銓於不知情之情況下施用第三級毒品等犯行，辯稱
    ：我承認有乘機性交甲○，但不是我下藥的，我也不知是何
    人下藥云云（見本院原侵上訴10號卷第90、122、130、136
    頁）。辯護人則為其辯稱：原審以消去法認定丙○○為摻入第
    三級毒品氟硝西泮之人並不合理，林賢凱、甲○及蔡佳銓就
    丙○○究竟在何處倒酒等過程、有無指定何人喝哪杯酒、自廚
    房拿取之酒杯究竟有無貼標籤、蔡佳銓是否確實被下藥而陷
    入意識不清狀態、丙○○是否有向林賢凱、蔡佳銓坦承自己下
    藥等問題，供述均不一致且前後矛盾，顯不足採，實則丙○○
    並未為上開行為，原審未釐清甲○喝過那杯酒後出現意識不
    清、昏迷之情形，實有應調查之證據未予調查之違法；再者
    ，如丙○○確有下藥，當下應會主動表示由其攙扶甲○入房休
    息而為性交行為，豈會冒著失敗危險由林賢凱攙扶甲○入房
    ，而為他人作嫁；另外，蔡佳銓究竟飲下丙○○或林賢凱所倒
    之酒，原審亦未調查清楚，故請撤銷原判決，並就丙○○乘機
    性交部分，從輕量刑等語（見本院侵上訴129號卷第7至29，
    原侵上訴10號卷第91、133至135頁）。
　㈡經查：
　⒈林賢凱、丙○○與友人蔡佳銓及「阿杜」，於108年6月21日2時
    許，前往臺中市○○區○○路0段000號之「夏夏叫釣蝦場」內釣
    蝦，並撥打電話予傳播業者媒介甲○及其他3名傳播小姐到場
    陪伴其等飲酒作樂。嗣於同日5時許，其等前往「阿杜」所
    承租，位於臺中市○○區○○路0段000號9樓之5「赫里翁社區」
    居所內繼續飲酒作樂，並邀約甲○續攤一同前往陪酒助興，
    且甲○此時並未喝醉。林賢凱即於同日5時40分許，駕駛車牌
    號碼000-0000號自用小客車搭載甲○及丙○○抵達該處，蔡佳
    銓則搭載「阿杜」駕車前往該處。渠等抵達後，甲○繼續與
    林賢凱、丙○○及蔡佳銓等人飲用海尼根啤酒作樂，「阿杜」
    則因不勝酒力，先至房間休息。嗣於同日7時前未久，甲○於
    不知情之情況下，飲用含有第三級毒品氟硝西泮之啤酒，並
    由林賢凱攙扶甲○進入上址房間內，蔡佳銓則進入另外其中1
    個房間昏睡。其後，林賢凱並以其陰莖插入甲○陰道內，對
    甲○為性交1次。嗣同日上午某時許，丙○○進入甲○所在房間
    內，見甲○在昏睡中，旋脫去甲○衣褲，以其陰莖插入甲○陰
    道內，對甲○為性交1次。迨同日9時許，甲○遭來電鈴聲吵醒
    後，因衣著完整，且意識仍模糊，尚不知其飲用之啤酒內遭
    人摻入第三級毒品氟硝西泮，遂通知其老闆駕車前往上開處
    所搭載甲○返回居所。且甲○返回居所後，再度陷入昏睡，直
    至甲○同住之乾弟乙男於同日18時許叫醒甲○，甲○因當日需
    赴學校考試，惟因嚴重頭暈、站立不穩、身體躁熱，乙男雖
    搭載甲○前往學校，惟甲○仍無法完成考試，甲○及乙男因而
    起疑，甲○在乙男陪同下前往中國醫藥大學附設醫院就醫及
    採驗甲○尿液，結果驗出第三級毒品氟硝西泮代謝物等情，
    為林賢凱、丙○○所不爭執，並有內政部警政署刑事警察局（
    下稱刑事警察局）108年8月30日刑生字第1080061397號鑑定
    書及甲○短褲採樣褲底內層照片、刑事案件證物採驗紀錄表
    （見偵卷第45至51頁）、108年11月11日刑生字第108800306
    1號鑑定書（見偵卷第145至147頁）、109年8月27日刑生字
    第1090090050號鑑定書（見原審訴1164號卷一第127至129頁
    ）、108年7月12日臺北榮民總醫院臨床毒物與職業醫學科檢
    驗報告（檢體代號AB000-A108243)（見偵卷第41至44頁）附
    卷可稽，且經鑑定人即刑事警察局生物科股長蘇志文於原審
    審理時以鑑定人身分具結，說明其實施鑑定之經過及結果明
    確（見原審原侵訴3號卷一第130至137頁）。是此部分事實
    ，先堪認定。
　⒉甲○於偵訊、原審審理時所述關於當日案發經過之證詞，均屬
    一致並無矛盾，且與乙男、蔡佳銓以下所述部分證詞及性侵
    害案件驗證同意書、臺北榮民總醫院臨床毒物與職業醫學科
    檢驗報告及第三級毒品氟硝西泮特性資料、財團法人犯罪被
    害人保護協會臺灣臺中分會（下稱犯保臺中分會）109年保
    心字第022號心理諮商服務摘要報告相符，足認其證詞具有
    可信性：
  ⑴甲○於偵訊、原審審理證述之內容摘要如下：
　①於偵訊時證稱：我到「赫里翁社區」的時候，還是很清醒，
    但是我喝了2、3口酒之後就突然沒有意識，我醒來的時候已
    經躺在床上。我當時在「夏夏叫釣蝦場」雖然有喝點酒，但
    是他們是把一大罐礦泉水倒掉一點點，再加一點點威士忌，
    所以酒幾乎跟水一樣淡，而且我只有喝2、3杯，所以我在車
    上非常清醒，路怎麼走我都知道，而且我當時不知道他們要
    開車去哪裡，我還有在車上問林賢凱，等一下要去哪裡。我
    進去「赫里翁社區」後，我們在廚房旁邊的餐桌上準備要喝
    酒，林賢凱先去拿出一般喝茶的瓷杯，要用來喝酒，胖胖的
    男生（即丙○○）說杯子太小要喝多久，他就去準備4個很大
    的塑膠杯，杯口很大（甲○以雙手手指交接比出一個大圓形
    表示是杯口的大小，並以手的食指及拇指張開表示杯子的深
    度），丙○○從廚房把4個大杯子拿出來放在餐桌上，將他們
    在檳榔攤買的啤酒直接倒滿4杯，我當時並沒有去査看塑膠
    杯裡面有沒有放什麼東西；丙○○倒完酒後就主動分配杯子給
    大家，因為塑膠杯上有貼綽號的名字，我拿到丙○○分給我的
    那杯後，我還問丙○○為何將這杯分给我，因為我本來想要喝
    比較少酒的那一杯，丙○○就告訴我不行，不能換，因為其他
    每個人的杯子上面都有他們自己的名字，後來我就開始慢慢
    喝，但是因為林賢凱喝很快，丙○○就開始趕著要我喝快一點
    ，我就跟他說杯子很大，看起來就很難受、很難呑，丙○○就
    說不然叫我換林賢凱拿出來的4個小瓷杯，因為4個小瓷杯剛
    好就放在桌上在我旁邊，所以我就說好，把大塑膠杯的酒倒
    到4個小茶杯，每個小茶杯剛好都是9分滿，我就拿其中1個
    小茶杯喝了一半，就突然無意識；後來我是被電話聲吵醒，
    等我後來醒來發現在房間，我旁邊還躺一個體型胖的男生，
    應該是分配酒的這個胖男生（即丙○○），我當時醒來時衣著
    完整，但覺得很奇怪我不是在餐桌上嗎，我就開始有點緊張
    想要趕快離開那裡，而且我當時覺得很熱、頭很暈，我就開
    始找我的包包及手機；我在「赫里翁社區」醒來時是早上，
    我後來回家了，後來在我家再醒來時已經是晚上6點了，但
    是我當時竟然完全想不起來我是怎麼回家的，我就打電話問
    我老闆，我老闆告訴我他開車去「赫里翁社區」載我，他說
    他開車載我回我家社區樓下後，我下車自己走回家，但是我
    到現在這段完全想不起來，而且我在我家剛醒來時頭還是很
    暈，我下床時完全站不穩，比酒醉還嚴重，我起床後我乾弟
    乙男載我去學校上課，但是我還是非常暈，完全站不穩，所
    以乙男還扶我進教室，老師看到我這樣子，說我沒辦法考試
    ，叫我去醫院，後來乙男就載我去中國醫藥大學附設醫院看
    病；去醫院之前，乙男就懷疑我被下藥，我在醫院時，根本
    還不知道發生什麼事，我只有跟醫生說我只有喝一點點酒，
    但是我從沒這樣醉過，我不怕不好意思，有跟醫生說我是傳
    播小姐去接待客人，醫生就懷疑我可能被下藥性侵，所以就
    問我要不要依性侵害通報，我就同意，後來有驗出FM2，我
    才知道我被下藥，我完全不知道林賢凱對我性交；我沒有，
    也不可能向林賢凱表示說我很想要跟林賢凱做愛，因為我的
    個性根本不是這樣，我不是對做愛大喇喇表達的人，我跟男
    朋友也不會這樣，更何況林賢凱也不是我男朋友等語（見偵
    卷第119至123頁）。
　②於原審審理時證稱：我在「夏夏叫釣蝦場」是喝一些威士忌
    套整瓶礦泉水，是什麼威士忌我沒印象，我大概喝了一般玻
    璃啤酒杯的半杯，當時意識清楚，我們進到「赫里翁社區」
    後繼續喝檳榔攤買的啤酒，原本在客廳，後來在餐桌上，我
    當時直接拿1罐鋁罐打開直接自己喝，後來林賢凱、丙○○去
    洗杯子，去廚房拿杯子出來說要裝啤酒，林賢凱好像是拿3
    到4個茶杯、陶瓷杯那種杯子，丙○○拿的杯子很大，好像1個
    便當盒那麼大的綠色塑膠杯，應該是4個，接下來林賢凱是
    把陶瓷杯放在旁邊，後來丙○○洗好之後拿到餐桌上，他就直
    接開酒幫我們倒好，他們從廚房拿空的杯子到餐桌上，還沒
    倒酒，但我沒看，丙○○他倒全部人的酒，林賢凱沒有幫我們
    倒酒，丙○○在我面前在那4個塑膠杯內倒酒，但是杯子放在
    他自己面前，丙○○倒啤酒的位置離我比較遠，我也不知道裡
    面有無先放何物，丙○○把酒倒9分滿，之後有指定何人要喝
    何杯，杯子上面有貼標籤，應該是可以自己填寫的白色標籤
    ，像文具店在賣的那種，寫好之後外面再貼一層透明膠帶，
    標籤明顯，在杯子邊緣的中間，應該是綽號，2個字，當時
    我問他時有唸出來，4杯是不同的字，所以可以清楚判斷這4
    杯是不同的杯子。我記得我當時問過丙○○說為什麼我要喝這
    杯，他說：「這個某某是我的杯子，這某某也是他的杯子，
    妳就用這個某某的杯子。」，標籤上面的字我不記得，因為
    我手上啤酒才喝1、2口還沒喝完，我就先喝我手上的啤酒，
    後來我把我手上的啤酒倒進去之後，那杯子快滿了，我就跟
    他說這杯子很大，看起來很難下嚥，我有問他們說這樣看起
    來很難下嚥，有沒有其他的杯子，他們就說旁邊有林賢凱洗
    好的陶瓷杯，不然我用那個裝，我就把綠色塑膠杯裡面的酒
    分裝倒去4個小瓷杯裡面，總共倒4杯滿的，塑膠杯時我有先
    喝一點掉，到陶瓷杯時我記得喝了半杯我就沒有印象，就突
    然完全沒意識，因為綠色的杯子的酒是丙○○倒的，我有跟他
    說過換別的杯子，為什麼要這個杯子這個給我，但他拒絕，
    所以我當下懷疑這舉動，我當時懷疑是丙○○下藥；我失去意
    識前印象我在餐桌上，我完全沒有印象我進入房間的過程，
    我不知道林賢凱跟我發生性行為的過程；我記得我起來時我
    旁邊有一位微胖的男性（即丙○○），我當時身上有穿衣服，
    我完全不知道我怎麼離開房間，我完全沒有意識到我有被性
    侵，隔天我有問我老闆我昨天怎麼離開，他說他過來載我的
    ，因為我醒來後我的頭非常沉，我快要沒辦法行走，我覺得
    是酒醉狀況，我的室友乙男看我這情況就問我是喝什麼酒，
    有辦法喝這麼醉，我就回想一下昨天發生的事情，就覺得不
    對，我酒量沒這麼差，啤酒而已怎麼可能會暈成這樣，乙男
    問我說看我要不要去醫院檢查一下；因為我當時還在讀書，
    我當天有科目必須要考試，但我站起來之後出房門就發現好
    像不太對，必須要扶牆壁走，而且我要去上課快趕不及，我
    平常都是自己騎摩托車去上課，我看我這狀況沒辦法自己騎
    車去上課，我請乙男載我去考試，他還攙扶我進去學校教室
    ，我沒有完成考試，老師看到我的情況，因為那不算是期中
    考試，是當科目小考，老師跟我說他願意讓我補考，讓我先
    去醫院檢查等語（見原審原侵訴3號卷一第375至406頁）。
　③對照甲○上開證述可知，其就：離開「夏夏叫釣蝦場」前往
    「赫里翁社區」續攤時意識清楚，在「赫里翁社區」餐桌
    飲用丙○○所倒及指定之啤酒尚未飲畢，即突然失去意識，直
    至被電話聲吵醒，發現身處一個房間內，身旁躺臥一微胖男
    子（即丙○○），醒來時衣著完整，其如何離開房間、如何
    下樓、如何返回居所完全無印象，乃翌日詢問公司老闆始得
    知係由公司老闆駕車至「赫里翁社區」載送返回居所，其
    返回居所再次醒來時已是當日晚上6時許，且其從來沒那麼
    醉過，醒來時無法順利行走，乙男即載其至學校並攙扶其進
    教室，惟其仍無法完成考試，因該症狀明顯與喝醉有異，乙
    男遂陪同其前往醫院檢驗，經檢驗驗出FM2，其始知悉遭下
    藥，其並未同意與林賢凱為性交，其完全不知道與林賢凱
    性行為之過程等情，前後證述內容均屬一致並無矛盾，亦無
    違於論理及經驗法則而有何不合理之處。
　⑵乙男於原審審理時證稱：我認識甲○，她從事傳播業，當時我
    們同居半年，甲○有講她當天凌晨到「夏夏叫釣蝦場」陪客
    人喝酒，我跟她喝過酒，我知道她酒量，只是單純喝1、2罐
    啤酒不會醉，她還蠻常喝啤酒的，她不會一直追酒，她喝酒
    非常理性，我有看過她喝醉過，大概1支半的厚酒，XR或者
    尊爵那種厚酒才會醉，甲○喝醉還是會有意識，因為當時我
    們同居，我知道她酒醉的話她洗完澡就睡覺而已，她的酒量
    跟酒品都還不錯，她對酒精的控制、感覺是相當有經驗，自
    我控制能力很好；當天我不知道甲○幾點回來，因為當時我
    要上班，她回來時我不在家，我是下午5點下班回來，甲○已
    經回來，在房間睡覺，之前甲○上班都上到早上，所以她上
    班幾點回來我不會去問，因為我下班5時，我下班回到家，5
    時半甲○都在化妝，不然說準備要出門上課，那天我記得她
    還在睡，我叫她都叫不起來，我想說應該是酒醉，但後面她
    說她全身很熱，因為就算她喝醉也不會說她身體很熱，當時
    她意識不清楚，因為那天剛好她期中考，當時她跟我說她一
    定要去，之後我帶她去學校的時候她跟我說她不行了，她真
    的受不了，說她全身發熱，因為我看她連站都站不好，我扶
    她去學校進教室之後，主任問她怎麼了，她說不舒服，她就
    跟主任請假說要看醫生，等報告出來才知道她被下藥。因為
    甲○就算酒醉回來她也是會吐，不然就洗完澡再去睡覺，當
    天都沒有酒醉嘔吐的現象，因為我跟甲○認識2、3年，她喝
    酒情況下絕對都還有意識；甲○有可能被下藥，她自己有察
    覺，我自己也有發現，因為正常來說甲○喝酒不會說身體很
    熱不舒服；甲○很淺眠，只要敲門敲4、5下，甲○就有反應，
    那天我怎麼叫她都叫不起來，我就直接把門打開，看她就整
    個人很懶，我搖她搖不起來，後面是我把她扶起來讓她喝水
    ，她才有一點意識，她就跟我說她那天期中考要去上課，一
    定要去考試，我就讓她先把衣服換一換，我載她去上課，之
    後她跟我說她身體很熱很不舒服，去學校時她跟主任說真的
    不行要請假，看完醫生之後檢驗報告出來才知道她被下藥；
    我載甲○去學校，從門口下車進教室，包括上樓梯都是我扶
    著她，她都站不穩，到醫院也是這樣的狀態，抽血、驗尿等
    報告期間醫生有先給她打完針，吊完點滴，點滴差不多一半
    的時候意識就比較清醒等語（見原審原侵訴3號卷第138至14
    9頁）。是依乙男所證述甲○平時上班之作息、酒量及酒品、
    當日發現甲○意識及身體狀況有異於平常，及陪同甲○至學校
    應試、醫院檢驗等內容，均核與甲○上開關於部分之證述相
    符。參以乙男上開證詞既係基於自己親身見聞之當日經過，
    而非聽聞自甲○之轉述，自得為甲○上開證詞之補強證據。
　⑶蔡佳銓於偵訊時證稱：我當時在飯廳看甲○喝了酒後就突然變
    得很暈很暈，很醉很醉的樣子，我看到甲○就趴在桌上，我
    喝了酒之後，也越喝越醉且頭很暈，所以我就直接跑去床上
    躺下不省人事，完全不知道人等語（見偵卷第135頁）；於
    原審審理時證稱：我們在「夏夏叫釣蝦場」雖然都有喝酒，
    但都算清醒，我們5個在「赫里翁社區」餐桌喝酒，我後面
    也是倒了，後面就沒印象了，印象中喝沒幾瓶，我也沒那麼
    不會喝，好像有人跟我說我被下藥，我平常啤酒超過1手，
    應該差不多是2手以上才會醉，我不是喝多了，我起來時我
    還在暈，我好像是中午起來，醒來後我離開「赫里翁社區」
    開車去找我哥；這次跟我酒醉頭暈不一樣，我酒醉醒來隔一
    下就會好，就可以適應，但我醒來開車去找我哥頭還會有點
    暈，頭暈程度還沒到完全無法開車，我還是能動；我頭暈之
    後去房間休息，我到中午12時、下午1時起來，中間我都沒
    有意識等語（見原審原侵訴3號卷一第240至242、244、247
    、251、255至256、260至262頁）。是蔡佳銓分別於偵訊及
    原審審理時所證述眾人在「夏夏叫釣蝦場」雖然都有喝酒，
    但都算清醒，且甲○在「赫里翁社區」飲酒後，突然很暈很
    醉之情形，核與甲○上開關於部分所述情節相符。是其此
    部分之證詞，自得為甲○上開證詞之補強證據。
　⑷甲○於同日至中國醫藥大學附設醫院就醫採檢，經院方採集甲
    ○尿液轉送臺北榮民總醫院臨床毒物與職業醫學科進行苯二
    氮平類鎮定劑尿液確認檢驗，結果檢出Flunitrazepam'smet
    abolite（7-Aminoflunitrazepam）（Flunitrazepam；氟硝
    西泮；即FM2，為苯二氮平類鎮定安眠劑，檢出氟硝西泮之
    代謝物），有性侵害案件驗證同意書、臺北榮民總醫院臨床
    毒物與職業醫學科檢驗報告在卷可佐（見偵卷〈不公開卷〉第
    17、41至44頁）。是可認甲○在「赫里翁社區」所飲用之啤
    酒，確實遭人摻入氟硝西泮。而氟硝西泮乃毒品危害防制條
    例第2條第2項第3款列管之第三級毒品，屬中樞神經抑制劑
    ，苯二氮平類鎮定安眠劑，為強力安眠藥，能迅速誘發睡眠
    ，服用後能使人於極短暫之時間內，陷入完全昏睡之無意識
    狀態，常被加害者利用作為將被害者迷昏後予以性侵害之工
    具等情，亦有第三級毒品氟硝西泮特性資料在卷足憑（見原
    審原侵訴3號卷一第117頁）。是可認甲○就部分之證述
    ，亦有上開性侵害案件驗證同意書、臺北榮民總醫院臨床毒
    物與職業醫學科檢驗報告及第三級毒品氟硝西泮特性資料作
    為補強證據甚明。
　⑸再甲○經犯保臺中分會評估有心理輔導需求，於109年7月2日
    派案，進行心理諮商，甲○在第12次性創傷事件發生前在人
    我關係常扮演照顧與付出的角色，對自己的工作有一定的熟
    悉與掌握度，然卻發生被性創傷一事，衝擊甲○自我掌控感
    ，怪罪自己過於大意，無法保護自己，陷入自我批判與負向
    自我價值一情，亦有犯保臺中分會109年保心字第022號心理
    諮商服務摘要報告在卷可佐（見原審原侵訴3號卷一第285至
    286頁）；而甲○於原審審理作證時亦曾因感到壓力、害怕而
    啜泣等情，亦有原審審判筆錄附卷可參（見原審原侵訴3號
    卷一第391至392頁）。而上開心理諮商服務摘要報告係專業
    諮商心理師與甲○進行心理諮商後之診斷評估，並非單純甲○
    關於本案犯罪事實之轉述，自非屬甲○之同一性、累積性證
    據，而可作為甲○上開證詞之補強證據甚明。準此，可認甲○
    確因本案而有陷入自我批判與負向自我價值及害怕之創傷反
    應。
　⑹參以，甲○、乙男及蔡佳銓與林賢凱、丙○○並無恩怨，亦無甘
    冒偽證罪責、設詞虛構上開情節之動機，且有上開物證足憑
    。從而，甲○前開指稱離開「夏夏叫釣蝦場」前往「赫里翁
    社區」續攤時意識清楚，在「赫里翁社區」餐桌飲用丙○○
    所倒及指定之啤酒尚未飲畢，即突然失去意識，直至被電話
    聲吵醒，發現身處一個房間內，身旁躺臥一微胖男子（即丙
    ○○），醒來時衣著完整，其如何離開房間、如何下樓、如
    何返回居所完全無印象，乃翌日詢問公司老闆始得知係由公
    司老闆駕車至「赫里翁社區」載送返回居所，其返回居所
    再次醒來時已是當日晚上6時許，且其從來沒那麼醉過，醒
    來時無法順利行走，乙男即載其至學校並攙扶其進教室，惟
    其仍無法完成考試，因該症狀明顯與喝醉有異，乙男遂陪同
    其前往醫院檢驗，經檢驗出氟硝西泮，其始知悉遭下藥，
    其並未同意與林賢凱為性交，其完全不知道與林賢凱性行為
    之過程等情，應屬真實。
  ⒊丙○○及辯護意旨固以前詞置辯。然：　
　⑴林賢凱於原審審理時證稱：我印象中我是去廚房拿2、3個陶
    瓷杯放在餐桌上要喝酒，因為容量剛好一口喝，丙○○就拿出
    塑膠杯來，叫甲○喝這杯，甲○因為這塑膠杯太大，所以倒到
    陶瓷杯，甲○喝沒多久，就說不舒服，丙○○拿出的塑膠杯是
    綠色的，蠻大的，比塑膠漱口杯還大，比馬克杯再大等語（
    見原審原侵訴3號卷一第212、至214、226至227、233頁）；
    蔡佳銓於原審審理時亦證稱：在「赫里翁社區」，丙○○用塑
    膠杯倒酒，倒幾杯我不記得，反正第一杯不是自己倒的，丙
    ○○好像有指定被害人喝，我確定第一杯是丙○○倒的酒等語（
    見原審原侵訴3號卷一第246、257至258、260至261頁）。經
    核均與甲○於偵訊及原審審理時所述：飲用丙○○所倒及指定
    之啤酒尚未飲畢，即突然失去意識等語大致相符。是丙○○及
    辯護意旨稱丙○○並無指定甲○喝哪杯酒等語，尚不足採。又
    林賢凱及蔡佳銓雖於警詢、原審審理時曾稱：丙○○係在廚房
    用塑膠杯倒好啤酒再拿到餐桌等情（林賢凱部分，見偵卷第
    19頁、原審原侵訴3號卷一第205至206頁；丙○○部分，見原
    審原侵訴3號卷一第251至252頁）。然丙○○於原審亦自承：
    大塑膠杯是我去拿的，杯子的樣式就是口徑如馬克杯那麼大
    的塑膠杯，也由我倒酒給大家喝，我是在他們幾個人面前倒
    酒，只有一開始第一杯是我倒的，之後就是個人倒個人的，
    啤酒就放在桌上，那時候林賢凱用很小的喝茶杯子飲用啤酒
    ，所以我就跟林賢凱說你用那個喝太慢了吧等語（見原審訴
    1164號卷一第50至51頁），且林賢凱及蔡佳銓此部分所述亦
    與甲○前開具可信性之證述不符，自不足憑採，亦不足以影
    響當日是由丙○○提供塑膠杯及倒酒給在場之甲○、蔡佳銓飲
    用之事實。
　⑵甲○於離開「夏夏叫釣蝦場」前往「赫里翁社區」續攤時意識
    清楚，惟在「赫里翁社區」餐桌飲用丙○○所倒及指定之啤酒
    尚未飲畢時，即突然失去意識，且甲○返回居所因身體症狀
    明顯與喝醉有異，經乙男陪同其前往醫院檢驗後，始知其所
    飲用之啤酒，確實遭摻入氟硝西泮等情，業據前述。據此，
    丙○○當日所倒予甲○飲用之啤酒內，確已摻入氟硝西泮無疑
    。
　⑶蔡佳銓於偵訊時證稱：我也被下藥，當時我喝了酒之後，也
    越喝越醉且頭很暈，所以我就直接跑去床上躺下不省人事，
    完全不知道人等語（見偵卷第132、135頁）；於原審審理時
    證稱：當日我後面也是倒了，後面就沒印象了，印象中喝沒
    幾瓶，我也沒那麼不會喝，好像有人跟我說我被下藥，我平
    常啤酒超過1手，應該差不多是2手以上才會醉，我不是喝多
    了，我起來時我還在暈，我好像是中午起來，醒來後我離開
    「赫里翁社區」開車去找我哥；這次跟我酒醉頭暈不一樣，
    我酒醉醒來隔一下就會好，就可以適應，但我醒來開車去找
    我哥頭還會有點暈，頭暈程度還沒到完全無法開車，我還是
    能動；我頭暈之後去房間休息，我到中午12時、下午1時起
    來，中間我都沒有意識等語（見原審原侵訴3號卷一第240至
    242、244、247、251、255至256、260至262頁）。經核其症
    狀與甲○前開自述之症狀，及卷附第三級毒品氟硝西泮特性
    資料（見原審原侵訴3號卷第117頁）所載，亦相吻合。復參
    以蔡佳銓與甲○、林賢凱、丙○○等人均無恩怨或何特殊關係
    ，自無謊稱自己亦在不知情之情況下飲用含有第三級毒品氟
    硝西泮啤酒之動機。再者，本件含有第三級毒品氟硝西泮之
    啤酒，是由丙○○倒給在場之甲○、蔡佳銓及林賢凱喝，林賢
    凱並未倒酒等情，已據甲○於偵訊、原審審理時證述在卷，
    且此部分亦核與丙○○、林賢凱及蔡佳銓前揭所述相符。丙○○
    雖無積極使蔡佳銓飲用摻入第三級毒品氟硝西泮啤酒之合理
    動機存在，惟據其於原審審理時所自承：「（問：後來甲○
    認為她拿的塑膠杯酒太多不方便喝，有倒到四個小瓷杯你有
    無意見？）這我沒印象，但我沒意見。」、「（問：你倒的
    那些酒由何人飲用，在場的人都能喝到，你能想像的到？）
    是。」、「（問：甲○倒的酒放在那邊在場的人也有可能會
    喝到，這你也能想像的到？）是。」、「（問：桌上倒的酒
    何人喝到你是否會在意？）不會。」等語（見原審原侵訴3
    號卷第417頁）。是可認丙○○倒酒在塑膠杯給在場之甲○、蔡
    佳銓及林賢凱喝，及甲○將塑膠杯內之啤酒倒入林賢凱準備
    之瓷杯內時，實已預見蔡佳銓亦可能飲用到上開啤酒，然其
    卻未阻止而致蔡佳銓於不知情之情況下飲用，丙○○主觀上實
    有使他人施用第三級毒品氟硝西泮之不確定故意甚明。從而
    ，丙○○確有以其他非法之方法，使蔡佳銓於不知情之情況下
    飲用摻有第三級毒品氟硝西泮啤酒之事實，亦堪認定。是辯
    護意旨稱蔡佳銓是否確實被下藥而陷入意識不清狀態、蔡佳
    銓究竟飲下丙○○或林賢凱所倒之酒，原審未調查清楚等語，
    均不足採信。
　⑷當日林賢凱於同日5時40分許，駕駛車牌號碼000-0000號自用
    小客車搭載甲○及丙○○、蔡佳銓搭載「阿杜」抵達「阿杜」
    位於「赫里翁社區」之居所後，甲○繼續與林賢凱、丙○○及
    蔡佳銓等人飲用海尼根啤酒作樂，「阿杜」則因不勝酒力，
    先至房間休息。嗣於同日7時前未久，甲○於不知情之情況下
    ，飲用含有第三級毒品氟硝西泮之啤酒，並由林賢凱攙扶甲
    ○進入上址房間內，蔡佳銓則進入另外其中1個房間昏睡等情
    ，均如前述。而本件含有第三級毒品氟硝西泮之啤酒，既由
    丙○○倒給在場之甲○、蔡佳銓及林賢凱喝，已如前述，復參
    以本件「阿杜」與蔡佳銓於本案中均未對甲○為性交行為等
    情，則其2人自無在甲○飲用之啤酒內摻入第三級毒品氟硝西
    泮之可能。是辯護意旨稱本件原審以消去法認定丙○○為摻入
    第三級毒品氟硝西泮之人並不合理等語，亦不足採。
　⑸辯護意旨雖稱：林賢凱、甲○及蔡佳銓就丙○○自廚房拿取之酒
    杯究竟有無貼標籤、丙○○是否有向林賢凱、蔡佳銓坦承自己
    下藥等問題，供述均不一致且前後矛盾，且如丙○○確有下藥
    ，當下應會主動表示由其攙扶甲○入房休息而為性交行為，
    豈會冒著失敗危險由林賢凱攙扶甲○入房，而為他人作嫁等
    語。然按對於被告有利之證據不採納者，應在判決內說明其
    理由，否則，固有判決理由不備之違法。然所謂對於被告有
    利之證據，係指該等證據，客觀上與該判決認定之犯罪事實
    有相當之關聯而可為被告有利之認定，且於判決主旨有影響
    者而言。若非如此，則判決理由內縱未一一指駁並說明其不
    採納之理由，亦不能指該判決有理由不備之違法(最高法院1
    11年度台上字第470號判決意旨參照)。經查，本件甲○、蔡
    佳銓所飲用含有第三級毒品氟硝西泮之啤酒是由丙○○所摻入
    並倒給甲○、蔡佳銓飲用等情，既已認定如前，則林賢凱、
    甲○及蔡佳銓就丙○○自廚房拿取之酒杯究竟有無貼標籤、丙○
    ○是否有向林賢凱、蔡佳銓坦承自己下藥等問題之供述縱有
    不一或前後矛盾，或對於林賢凱、丙○○與甲○為性交行為順
    序之質疑，顯均無從據為有利丙○○之認定而影響判決主旨甚
    明。是辯護意旨此部分所述，亦無足採，爰不逐一指駁，併
    此敘明。
  ⒋林賢凱及辯護意旨固以前詞置辯。然查：
　⑴蔡佳銓固於警詢時陳稱：到「赫里翁社區」後我與甲○、丙○○
    、林賢凱在圓餐桌上要喝啤酒，林賢凱就從櫃子拿玻璃杯放
    在桌上要用，但丙○○卻去從廚房用塑膠杯裝好啤酒拿到餐桌
    這邊來分給我們喝，還有指定誰喝那一杯，當時甲○因為覺
    得太大杯，所以她就將酒自行倒入杯子，我們將酒喝掉之後
    ，甲○就跟林賢凱說她頭暈不舒服想休息，於是林賢凱就扶
    她去房間休息，後來我頭也很暈，丙○○就跟我說我的酒及甲
    ○的酒裡他都有放FM2，因為很暈，所以我就自己去另一間房
    間睡覺，約睡到中午12、13時起來時都沒有人，我就離開了
    等語（見偵卷第36至37頁）。惟按告訴人、證人之陳述有部
    分有所歧異時，究竟何者為可採，法院仍得本其自由心證予
    以斟酌，非謂一有所矛盾，即應認其全部均為不可採信；尤
    其關於行為動機、手段及結果等之細節方面，告訴人之指陳
    ，難免故予誇大，證人之證言，有時亦有予渲染之可能；然
    其基本事實之陳述，若果與真實性無礙時，則仍非不得予以
    採信（最高法院74年台上字第1599號判決意旨可參）。經查
    ，丙○○確有以其他非法之方法，使蔡佳銓於不知情之情況下
    飲用摻有第三級毒品氟硝西泮之啤酒之事實，已如前述。是
    蔡佳銓於飲用摻有第三級毒品氟硝西泮啤酒後，是否尚能清
    楚記憶當時甲○飲用摻有第三級毒品氟硝西泮啤酒後，有無
    「跟林賢凱說頭暈不舒服想休息」此一細節，實非無疑。此
    觀之蔡佳銓於偵訊時證稱：「（問：甲○說他喝了被丙○○下
    藥的酒後就突然不省人事，接下來完全不記得發生什麼事，
    連她如何進房間她都不知道，你當時看到的是這樣的嗎？）
    我當時在飯廳看甲○喝了酒後就突然變得很暈很暈，很醉很
    醉的樣子，我看到甲○就趴在桌上，我因為自己喝了酒之後
    也很暈，我就撐不住，我就進房間睡了。」、「（問：為何
    你在警局說甲○很暈之後，你看見林賢凱扶她進房間？）我
    好像也有這樣的印象。當天的情況比較細節部分，我現在回
    想也是片片斷斷。」、「（問：當時是不是甲○喝了有下藥
    的酒後趴在桌上，林賢凱才扶他進房間？）我回想當時應該
    是這樣。」等語（見偵卷第135頁）；於原審審理時則證稱
    ：「（問:你在赫里翁喝酒時，你有無看到被害人如何進房
    間休息的過程？）走進去吧。（問：是林賢凱扶她進去的？
    ）我記得是走進去。（問：林賢凱有無扶她進去？）有點想
    不起來。（問：你在警詢時是說林賢凱扶她進去，所以我跟
    你確認，你印象她如何進去？）因為我知道她當時還能走路
    。（問：有無何人扶她，你現在能否確認？）好像有吧。（
    何人扶她？）我想不起來。（問：應該是以警詢為主？）嗯
    。」等語（見原審原侵訴字第3號卷一第247至248頁），益
    顯蔡佳銓於警詢時所稱「甲○跟林賢凱說頭暈不舒服想休息
    」部分之陳述，其記憶並非清楚。
　⑵再者，本件甲○所證「飲用丙○○所倒及指定之啤酒尚未飲畢，
    即突然失去意識」、「當日其並未同意與林賢凱為性交，其
    完全不知道與林賢凱性行為之過程」等案發經過情形足以採
    信，已如前㈡⒉所述。蔡佳銓於警詢未經具結之此部分陳述，
    記憶並非清楚，且與上開認定不符，自難以採信（至蔡佳銓
    於警詢就此部分之細節雖難採信，惟其於偵訊及原審審理時
    就「甲○與其在『赫里翁社區』飲酒後，突然很暈很醉」，及
    其自己「飲酒後亦感到頭暈，就去房間休息，隔日之意識狀
    況仍有異於酒醉之情形」等具結後之證詞，核與甲○上開證
    述及其他客觀證據相符，此等基本事實自仍得為不利於陳義
    賢及林賢凱事實之認定，附此說明）。
　⑶參以，第三級毒品氟硝西泮之特性，在於服用後能迅速誘發
    睡眠，將使人於極短暫之時間內，陷入完全昏睡之無意識狀
    態，甲○於飲用遭摻入第三級毒品氟硝西泮之啤酒後，於短
    暫時間內即突然失去意識，陷入完全昏睡之狀態等情，亦經
    認定如前。而本件觀諸卷內又無證據足以顯示甲○於陷入昏
    睡之狀態前，有特別與林賢凱有何交談或親密互動之情形，
    則衡諸常情，實難認甲○會突然於陷入昏睡之狀態前，主動
    邀約林賢凱為合意之性交行為。從而，林賢凱及辯護意旨辯
    稱林賢凱與甲○間係合意性交，有悖於論理及經驗法則，委
    無足採。
　㈢綜上所述，陳義賢、林賢凱及其等辯護人之辯護意旨，均不
    足採信。本件林賢凱對甲○乘機性交、丙○○則以欺瞞之方法
    使甲○施用第三級毒品氟硝西泮而對甲○強制性交，及使證人
    蔡佳銓於不知情之情況下施用第三級毒品氟硝西泮等犯行均
    事證明確，其2人犯行堪予認定，應依法論科。
三、論罪科刑
　㈠按刑法第221條第1項之強制性交罪、第222條加重強制性交罪
    與同法第225條第1項之乘機性交罪，其主要區別在於犯人是
    否施用強制力及被害人不能抗拒之原因如何造成，為其判別
    之標準。如被害人不能抗拒之原因，為犯人所故意造成者，
    應成立強制性交罪或加重強制性交罪，如被害人不能抗拒之
    原因，非出於犯人所為，且無共犯關係之情形，僅於被害人
    心神喪失或其他相類之情形不能抗拒時，犯人乘此時機以行
    性交行為者，則應依乘機性交罪論處（最高法院71年台上字
    第1562號判決意旨參照）。是核林賢凱所為，係犯刑法第22
    5條第1項之乘機性交罪；丙○○所為，則係犯刑法第222條第1
    項第4款之以藥劑犯強制性交罪、毒品危害防制條例第6條第
    3項之以欺瞞方法使人施用第三級毒品罪，及同條例第6條第
    3項之以其他非法之方法使人施用第三級毒品罪。公訴意旨
    雖認丙○○就蔡佳銓部分亦係犯毒品危害防制條例第6條第3項
    之以欺瞞方法使人施用第三級毒品罪嫌，惟丙○○在啤酒中摻
    入第三級毒品氟硝西泮之目的，乃為使甲○飲用而遂行其強
    制性交之犯行，倒酒在塑膠杯給在場之甲○、蔡佳銓及林賢
    凱喝，及甲○將塑膠杯內之啤酒倒入林賢凱準備之瓷杯內時
    ，實已預見蔡佳銓亦可能飲用到上開啤酒，然其卻未阻止而
    致蔡佳銓於不知情之情況下飲用，丙○○主觀上有使他人施用
    第三級毒品氟硝西泮之不確定故意等情，已據本院認定如前
    ，是此部分丙○○所犯，應係犯同條例第6條第3項之以其他非
    法之方法使人施用第三級毒品罪，公訴意旨就此部分所認尚
    有誤會，附此敘明。
　㈡再公訴意旨雖未就丙○○以藥劑對甲○強制性交之犯罪事實提起
    公訴，惟原審公訴檢察官已於審理時擴張此部分之犯罪事實
    （見原審原侵訴3號卷一第367至368頁），經上訴後本院亦
    於審判期日告知丙○○此部分之罪名，並給予辯論之機會（見
    本院原侵上訴10號卷第122、133至135頁），並無礙於其防
    禦權之行使。又此部分因與本院對丙○○論罪科刑之毒品危害
    防制條例第6條第3項之以欺瞞方法使人施用第三級毒品罪部
    分，具有想像競合犯之裁判上一罪關係，本院自得併予審理
    。
　㈢再丙○○於上揭時、地，分別以欺瞞、其他非法之方法使甲○、
    蔡佳銓施用第三級毒品，及遂行以藥劑對甲○強制性交之犯
    行，前後行為關係緊密，難以強行分開評價，應評價為社會
    意義之一行為，是丙○○以一行為同時觸犯上開3罪名，為想
    像競合犯，應依刑法第55條之規定，從一重論以刑法第222
    條第1項第4款之以藥劑犯強制性交罪處斷。
四、本院之判斷
　　原審認林賢凱、丙○○犯罪事證明確，適用毒品危害防制條例
    第6條第3項，刑法第11條前段、第222條第1項第4款、第225
    條第1項、第55條等規定，審酌林賢凱、丙○○均無前科，有
    渠等臺灣高等法院被告前案紀錄表在卷可參，素行良好；林
    賢凱、丙○○均為智識正常之成年人，竟為滿足自身性慾，丙
    ○○故意在塑膠杯內放入氟硝西泮，再倒入啤酒，使不知情之
    甲○飲用而施用第三級毒品，另使蔡佳銓於不知情之情況下
    亦飲用第三級毒品氟硝西泮，林賢凱、丙○○復先後利用甲○
    飲用摻入第三級毒品氟硝西泮之啤酒昏睡而處於不知且不能
    抗拒之狀態時，對甲○為性交，侵害甲○性自主法益，致甲○
    身心嚴重受創，心理陰影難以抹滅，其2人行為甚為惡劣；
    且林賢凱否認犯行，犯後之初固坦承對甲○為性交，嗣無視
    己身所為，心存僥倖，再否認對甲○為性交，嗣經鑑定人到
    庭作證鑑定，見無可抵賴，始再坦承此部分行為，毫無悔意
    ；丙○○犯後之初全盤否認犯行，嗣見刑事警察局鑑定結果，
    始坦承對甲○乘機性交犯行，並書寫道歉信向甲○表達歉意，
    惟仍否認摻入第三級毒品氟硝西泮使甲○及蔡佳銓施用之犯
    行，實難認有何真切悔意；兼衡林賢凱有意願賠償甲○所受
    損害，惟因甲○創傷嚴重，無意調解或和解，致無從成立調
    解或達成和解；及林賢凱自承高職畢業，育有3未成年子女
    及扶養母親，現從事搬運業，經濟狀況普通、丙○○自承國中
    畢業，未婚，扶養祖母，現從事農業，經濟狀況普通；與告
    訴代理人、檢察官以林賢凱、丙○○否認犯行，犯後態度惡劣
    ，甲○所受傷害至深且鉅，請求從重量刑等一切情狀，分別
    量處林賢凱、丙○○有期徒刑4年6月、9年6月等情。經核原判
    決認事用法均無違誤，量刑亦屬妥適，應予維持。林賢凱、
    丙○○上訴意旨仍執前詞（詳見二㈠所述）而否認犯罪，經核
    均無理由，應予駁回。
五、林賢凱、丙○○及其等之辯護人雖聲請將其2人送測謊鑑定，
    以釐清真相等語（見本院原侵上訴10號卷11至13、96、99至
    100、123、127至128頁）。惟按測謊鑑定受測之對象為人，
    其生理、心理及情緒等狀態，在不同時間即不可能完全相同
    ，此與指紋比對、毒品鑑驗等科學鑑識技術，可藉由一再檢
    驗均獲得相同結果，即所謂「再現性」，而在審判上得其確
    信之情形有異，故迄今測謊仍難藉以獲得待證事實之確信，
    縱可作為偵查之手段，以排除或指出偵查之方向，然在審判
    上，尚無法作為認定有無犯罪事實之基礎（最高法院109年
    度台上字第4476號、110年度台上字第2204號判決意旨參照
    ）。本件林賢凱、丙○○有如前述之犯罪事實，既經本院認定
    如前而臻明確，其2人及辯護意旨聲請此一無「再現性」之
    證據調查，即屬無益之調查而不應准許，是本件無再送鑑定
    之必要，附此說明。　
據上論斷，應依刑事訴訟法第368條，判決如主文。
本案經檢察官張國強提起公訴及追加起訴，檢察官乙○○到庭執行
職務。
中　　華　　民　　國　　111 　年　　3 　　月　　9 　　日
            刑事第四庭    審判長法　官  蔡  名  曜
　　　　　　　　　　　　        法　官  林  宜  民
　　　　　　　　　　　　　      法　官  邱  鼎  文
以上正本證明與原本無異。
如不服本判決應於收受送達後20日內向本院提出上訴書狀，其未
敘述上訴理由者，並得於提起上訴後20日內向本院補提理由書（
均須按他造當事人之人數附繕本）「切勿逕送上級法院」。因疫
情而遲誤不變期間，得向法院聲請回復原狀。

                                書記官  陳  宜  屏
　　　　　　　　　　　　　　　　
中　　華　　民　　國　　111 　年　　3 　　月　　9 　　日

附錄論罪科刑法條：
毒品危害防制條例第6條
以強暴、脅迫、欺瞞或其他非法之方法使人施用第一級毒品者，
處死刑、無期徒刑或10年以上有期徒刑；處無期徒刑或10年以上
有期徒刑者，得併科新臺幣1千萬元以下罰金。
以前項方法使人施用第二級毒品者，處無期徒刑或7年以上有期
徒刑，得併科新臺幣7百萬元以下罰金。
以第1項方法使人施用第三級毒品者，處5年以上有期徒刑，得併
科新臺幣5百萬元以下罰金。
以第1項方法使人施用第四級毒品者，處3年以上10年以下有期徒
刑，得併科新臺幣3百萬元以下罰金。
前四項之未遂犯罰之。
中華民國刑法第222條
犯前條之罪而有下列情形之一者，處7年以上有期徒刑：
一、二人以上共同犯之。
二、對未滿十四歲之男女犯之。
三、對精神、身體障礙或其他心智缺陷之人犯之。
四、以藥劑犯之。
五、對被害人施以凌虐。
六、利用駕駛供公眾或不特定人運輸之交通工具之機會犯之。
七、侵入住宅或有人居住之建築物、船艦或隱匿其內犯之。
八、攜帶兇器犯之。
九、對被害人為照相、錄音、錄影或散布、播送該影像、聲音、
    電磁紀錄。
前項之未遂犯罰之。
中華民國刑法第225條
（乘機性交猥褻罪）
對於男女利用其精神、身體障礙、心智缺陷或其他相類之情形，
不能或不知抗拒而為性交者，處3年以上10年以下有期徒刑。
對於男女利用其精神、身體障礙、心智缺陷或其他相類之情形，
不能或不知抗拒而為猥褻之行為者，處6月以上5年以下有期徒刑
。
第1項之未遂犯罰之。